# 求助陈版主，股份支付的疑问

提问人：liuweisheng 时间：2023-07-28 20:08:29
A公司对甲员工执行股份支付计划，等待期三年，第二年公司单方面取消计划，并补偿金额 1 万元。第一年公司确认 100 万元管理费用，资本公积。第二年按加速行权处理确认 200 万元管理费用和资本公积。累计确认 300 万元资本公积。回购金额 1 万元小于 300 万元，直接冲减资本公积 1 万元。回购后资本公积余额 299 万元。这样理解是否正确。谢谢版主解惑。

回答人：chenyiwei
基本可以这样理解。需关注回购价格 1 万元是否高于被回购的权益工具于回购日的公允价值，如是，超出部分需在回购时点额外确认费用。